【裁判字號】    98,訴,948
【裁判日期】    980421
【裁判案由】    毒品危害防制條例
【裁判全文】
臺灣板橋地方法院刑事判決               98年度訴字第948號
公  訴  人  臺灣板橋地方法院檢察署檢察官
被      告  甲○○
                    （另案於臺灣桃園監獄執行中）
上列被告因違反毒品危害防制條例案件，經檢察官提起公訴（98
年度毒偵字第1890號），被告於準備程序進行中就被訴事實為有
罪之陳述，本院告知被告簡式審判程序之旨，並聽取當事人之意
見後，合議庭裁定由受命法官獨任進行簡式審判程序，本院判決
如下：
    主  文
甲○○施用第一級毒品，累犯，處有期徒刑拾月，扣案之海洛因
壹小包（驗餘淨重零點壹貳玖貳公克）沒收銷燬，裝盛海洛因之
小外包裝袋壹個及注射針筒壹支均沒收；又施用第二級毒品，累
犯，處有期徒刑伍月。應執行有期徒刑壹年，扣案之海洛因壹小
包（驗餘淨重零點壹貳玖貳公克）沒收銷燬，裝盛海洛因之小外
包裝袋壹個及注射針筒壹支均沒收。
    事  實
一、甲○○曾因施用毒品案件，先後經本院88年度毒聲字第4744
    號、89年度毒聲字第2671號刑事裁定分別送觀察、勒戒2 次
    後，均因無繼續施用毒品之傾向，分別於民國88年8 月16日
    、及89年7 月31日釋放，並經臺灣板橋地方法院檢察署檢察
    官分別於88年8 月16日以88年度偵字第18406 號、89年7 月
    31日以89年度毒偵緝字第834 號為不起訴處分確定。又因犯
    搶奪案件，經臺灣南投地方法院於92年10月7 日以92年度訴
    字第232 號刑事判決判處有期徒刑1 年，於92年10月27日確
    定；及因犯侵占案件，經同法院於93年1 月12日以93年度投
    刑簡字第19號簡易判決判處有期徒刑4 月，於93年2 月26日
    確定；復於93年間因施用第一級毒品案件，經同法院於93年
    7 月9 日以93年度訴字第353 號刑事判決判處有期徒刑7 月
    ，並經臺灣高等法院臺中分院於93年9 月29日以93年度上訴
    字第1231號刑事判決駁回上訴確定，上開三罪經臺灣高等法
    院臺中分院於93年11月30日以93年度聲字第816 號刑事裁定
    定應執行有期徒刑1 年9 月；後又因犯竊盜案件，經本院於
    94年2 月25日以94年度簡字第490 號刑事簡易判決判處有期
    徒刑6 月，於94年3 月31日確定；另因施用第一級、第二級
    毒品案件，經本院於94年6 月30日以94年度訴字第193 號刑
    事判決分別判處有期徒刑8 月、4 月，應執行有期徒刑10月
    ，於94年10月3 日確定；上開3 罪經本院於94年12月26日以
    94年度聲字第2769號刑事裁定定應執行有期徒刑1 年3 月確
    定，而上開2 應執行刑接續執行，甫於95年10月16日縮刑期
    滿執行完畢。詎甲○○仍不知悔改，另基於施用第一級、第
    二級毒品之犯意，各於97年2 月13日上午8 時許（起訴書誤
    載為2 月12日晚間）為警採尿送驗時回溯96、26小時內某時
    （應扣除為警逮捕後之時間），在不詳地點，各施用第一級
    毒品海洛因、第二級毒品甲基安非他命1 次。嗣其於97年2
    月12日晚間7 時20分許，為警在臺北縣新莊市○○路51巷5
    號前查獲，並扣得甲○○所有供其施用之海洛因1 小包及注
    射針筒1 支，經警得其同意採尿送驗，結果呈海洛因代謝物
    嗎啡及甲基安非他命陽性反應，始查悉上情。
二、案經臺北縣政府警察局新莊分局報請臺灣板橋地方法院檢察
    署檢察官偵查起訴。
    理  由
一、本件係經被告甲○○於準備程序當庭就被訴事實為有罪之陳
    述，經本院合議庭裁定由受命法官改依簡式審判程序審理，
    則依刑事訴訟法第273 條之2 、同法第159 條第2 項之規定
    ，不適用傳聞法則有關限制證據能力之相關規定，合先敘明
    。
二、上揭事實業據被告於本院審理時坦承不諱，且其於上揭時地
    為警查獲時所採取之尿液，經送請台灣檢驗科技股份有限公
    司檢驗結果，呈海洛因代謝物嗎啡及甲基安非他命陽性反應
    ，有該公司濫用藥物尿液檢驗報告附卷可稽，而扣案之海洛
    因1 小包，經送交通部民用航空局航空醫務中心鑑定結果，
    確含海洛因成分無訛，有該中心之鑑定書在卷可憑，復有注
    射針筒1 支可憑，上開補強證據，已足資擔保被告任意性自
    白之真實性，核與事實相合，堪以認定。再被告前有如事實
    欄所載之施用毒品觀察勒戒及施用毒品犯罪之科刑等紀錄，
    有臺灣高等法院被告前案紀錄表附卷可憑，其於觀察勒戒執
    行完畢釋放後5 年內之93年、94年間再犯施用毒品罪後，復
    再犯本件施用第一級毒品、第二級毒品之罪，應依法追訴處
    罰。本件事證明確，被告犯行洵堪認定，應依法論科。
三、按海洛因及甲基安非他命為毒品危害防制條例第2 條第2 項
    第1 款、第2 款明定之第一、二級毒品，核被告施用第一級
    毒品海洛因及第二級毒品甲基安非他命之行為，係犯毒品危
    害防制條例第10條第1 項、第2 項之施用第一、二級毒品罪
    。其持有第一、二級毒品之低度行為，為施用之高度行為所
    吸收，不另論罪。被告所犯上開二罪，犯意個別，行為互殊
    ，應予分論併罰。又被告有如事實欄所示之犯罪科刑執行情
    形，有前述臺灣高等法院被告全國前案紀錄表可佐，其於徒
    刑執行完畢後5 年內，故意再犯本件有期徒刑以上之罪，均
    為累犯，均應依刑法第47條第1 項之規定加重其刑。爰審酌
    被告有多次毒品前案紀錄，猶未知警惕而再犯本案，足見其
    未戒除施用毒品之惡習，本應予以重懲，惟念其經多次處罰
    已見悔意，有戒絕毒品之意，及其犯罪動機、手段、智識程
    度、犯後坦承犯行態度良好等一切情狀，各量處如主文所示
    之刑，並定其執行刑。
四、扣案之海洛因1 小包（驗餘淨重0.1292公克），為查獲之第
    一級毒品，應依毒品危害防制條例第18條第1 項前段規定沒
    收銷燬之。裝盛海洛因之小外包裝袋1 個，具有防止毒品裸
    露、逸出及潮濕功用，及注射針筒1 支，均為被告所有，為
    便利被告施用毒品所用或供被告施用毒品所用之物，業據被
    告供述在卷，均依刑法第38條第1 項第2 款之規定宣告沒收
    。
據上論斷，應依刑事訴訟法第273 條之1 第1 項、第299 條第1
項前段，毒品危害防制條例第10條第1 項、第2 項、第18條第1
項前段，刑法第11條、第47條第1 項、第51條第5 款、第38條第
1項第2款，判決如主文。
本案經檢察官彭聖斐到庭執行職務。
中    華    民    國    98    年    4     月    21    日
                  刑事第十庭  法  官  陳正昇
以上正本證明與原本無異。
如不服本判決應於收受送達後10日內向本院提出上訴書狀，並應
敘述具體理由；其未敘述上訴理由者，應於上訴期間屆滿後20日
內向本院補提理由書（均須按他造當事人之人數附繕本）「切勿
逕送上級法院」
                              書記官  林文達
中    華    民    國    98    年    4     月    22    日
附錄本案論罪科刑法條
毒品危害防制條例第10條
施用第一級毒品者，處 6 月以上 5 年以下有期徒刑。
施用第二級毒品者，處 3 年以下有期徒刑。


司法院資訊處製作；財團法人民間司法改革基金會備份。
